臺灣高等法院高雄分院刑事判決　　　　96年度上訴字第1332號
上　訴　人　臺灣屏東地方法院檢察署檢察官
被　　　告　甲○○
上列上訴人因被告違反毒品危害防制條例案件，不服臺灣屏東地
方法院96年度訴字第368 號中華民國96年5 月18日第一審判決（
起訴案號：臺灣屏東地方法院檢察署95年度毒偵字第315 、447
號），提起上訴（移送本院併辦案號：同署96年度毒偵字第874
、929 、1375號），本院判決如下：
     主  文
原判決關於施用第一級毒品部分撤銷。
甲○○犯施用第一級毒品罪貳罪，均累犯，各處刑及減刑均如附
表一所載，應執行有期徒刑伍月，如易科罰金，以新台幣壹仟元
折算壹日。
     事  實
一、甲○○前因竊盜、妨害自由等案件，經原審法院分別於民國
    （下同）95年1 月30日、95年2 月20日以94年度簡字第1626
    號、95年度簡字第16號判決判處有期徒刑4 月、拘役59日確
    定，2 罪接續執行，並於95年10月21日縮刑期滿執行完畢。
    另因施用毒品案件，經該院裁定送觀察、勒戒後，因認無繼
    續施用毒品傾向，於95年4 月24日執行完畢出所轉執行上開
    案件之徒刑，並由臺灣屏東地方法院檢察署檢察官於95 年5
    月1 日以95年度毒偵字第28號為不起訴處分確定。詎其猶不
    知悔改，仍未戒除施用毒品習性，因已施用毒品海洛因成癮
    ，於前揭觀察、勒戒執行完畢釋放後5 年內，復基於施用第
    一級毒品海洛因之犯意，分別於附表一編號1.2.所示之時地
    ，以將海洛因摻入香菸內吸食之方式，施用海洛因，嗣於附
    表一所示之時地為警查獲，並經徵得其同意後採集尿液送驗
    ，結果均呈嗎啡陽性反應。
二、案經屏東縣警察局里港分局暨高雄縣政府警察局旗山分局報
    告臺灣屏東地方法院檢察署檢察官偵查起訴。
     理  由
一、被告甲○○經本院傳喚未據到庭，然查前揭被告施用毒品海
    洛因之事實，業據被告於原審審理時坦承不諱，且被告先後
    2 次為警查獲後所採集之尿液，經送驗結果，均呈嗎啡陽性
    反應，此有臺灣檢驗科技股份有限公司96年1 月24日、96年
    2 月2 日報告編號KＺ00 0000000000 、KＺ000000000000號濫
    用藥物尿液檢驗報告、屏東縣警察局里港分局毒品案件涉嫌
    人尿液採證編號姓名對照表、高雄縣政府警察局旗山分局毒
    品危害防制條例案件嫌犯代號與真實姓名對照表各1 紙在卷
    可稽，足認被告自白確與事實相符，應可採信。又被告前因
    施用毒品案件，經送觀察、勒戒後，因認無繼續施用毒品傾
    向，於95年4 月24日執行完畢出所轉執行上開案件之徒刑，
    並由臺灣屏東地方法院檢察署檢察官於95年5 月1 日以95年
    度毒偵字第28號為不起訴處分確定一情，有臺灣高等法院被
    告前案紀錄表及臺灣屏東地方法院檢察署刑案資料查註紀錄
    表各1 份在卷可稽。是被告於前揭觀察勒戒執行完畢後5 年
    以內再犯本件施用第一級毒品犯行之事證明確，堪以認定，
    應依法論科。
二、查海洛因係毒品危害防制條例第2 條第2 項第1 款所定之第
    一級毒品，不得非法持有、施用。故核被告所為，係犯毒品
    危害防制條例第10條第1 項施用第一級毒品罪。其於施用海
    洛因前持有海洛因犯行，為其施用之高度行為所吸收，不另
    論罪。又被告前因竊盜案件，經原審法院於95年1 月30日以
    94年度簡字第1626號判決判處有期徒刑4 月確定，甫於95年
    10月21日縮刑期滿執行完畢，有該院檢察署刑案資料查註紀
    錄表及臺灣高等法院被告前案記錄表在卷可參，其於有期徒
    刑執行完畢後5 年以內故意再犯本件有期徒刑之罪，為累犯
    ，應依刑法第47條第1 項規定加重其刑。
三、原審予以論罪科刑，固非無見，惟查被告甲○○施用毒品海
    洛因被查獲2 次，依最高法院96年8 月21日刑事庭會議決議
    ，係採一件一罪一罰，此有該決議文可稽，被告如附表一施
    用海洛因被查獲2 次，自應併合處罰，原審認附表一之2 次
    施用海洛因行為係集合犯，而論以一罪，尚有未洽，檢察官
    上訴請求就被告又於附表二所列3 次施用海洛因之行為併案
    審判，指摘原審就該附表二被告施用海洛因行為未及審判為
    不當，雖無理由，惟原判決既有可議，即屬無可維持，應由
    本院將原判決被告施用第一級毒品部分撤銷，審酌被告前因
    施用毒品案件，經送觀察、勒戒後，竟仍未戒除施用毒品之
    惡習，復施用第一級、第二級毒品，戕害身心甚鉅，惟念其
    施用毒品乃戕害自己之健康，尚未危及他人，其犯罪之動機
    、方法、所生損害及生活狀況，及犯後坦承犯行，態度良好
    等一切情狀，爰就上開二罪各量處有期徒刑6 月，又被告犯
    罪時間係在96年4 月24日以前，所犯施用第一級毒品罪均合
    於中華民國96年罪犯減刑條例所規定之減刑條件，均應依法
    減刑為有期徒刑3 月，並定其應執行刑為有期徒刑5 月，及
    諭知有期徒刑易科罰金之折算標準。
四、檢察另移送併辦之如附表二所示96年度毒偵字第874 、929
    、1375號被告復於附表二所示之時地又施用第一級毒品海洛
    因3 次，因最高法院96年8 月21日刑事庭會議決議係採一件
    一罪一罰，已如前述，是該併案部分即難認與科刑部分有集
    合犯之實質上一罪關係，自不得併案審理，應退由檢察官另
    為適法之處理。
五、被告經本院合法傳喚，無正當理由不到庭，爰不待其陳述，
    逕行判決，另原判決被告施用第二級毒品部分，因已判決確
    定，固不再論列，附此敘明。
據上論斷，應依刑事訴訟法第369 條第1 項前段、第364 條、第
299 條第1 項前段、第371 條、毒品危害防制條例第10條第1 項
，刑法第11條前段、第47條第1 項、第41條第1 項、第51條第5
款，中華民國96年罪犯減刑條例第1 項第3 款、第7 條、第10條
，判決如主文。
本案經檢察官林慶宗到庭執行職務。
中　　華　　民　　國　　96　　年　　9 　　月　　11　　日
                  刑事第四庭    審判長法  官  陳吉雄
                                      法  官  吳進寶
                                      法  官  李嘉興
以上正本證明與原本無異。
如不服本判決應於收受本判決後10日內向本院提出上訴書狀，其
未敘述上訴理由者，並得於提起上訴後10日內向本院補提理由書
狀（均須按他造當事人之人數附繕本)「 切勿逕送上級法院」。
中　　華　　民　　國　　96　　年　　9 　　月　　12　　日
                                書   記　 官  梁美姿
附錄本判決論罪之法條：
毒品危害防制條例第10條第1項
施用第一級毒品者，處 6 月以上 5 年以下有期徒刑。
附表一：
┌──┬─────┬─────┬───────┬─────┐
│編號│ 施用時間 │ 施用地點 │查獲時間、地點│ 判處之刑 │
├──┼─────┼─────┼───────┼─────┤
│ 1. │96年1 月10│屏東縣里港│96年1 月10日17│有期徒刑6 │
│    │日21時許往│鄉土庫國小│時30分許，在屏│月，減為有│
│    │前回溯72小│廁所內    │東縣鹽埔鄉鹽中│期徒刑3 月│
│    │時內之某時│          │村中山路41號  │，如易科罰│
│    │          │          │　            │金，以新台│
│    │          │          │              │幣1 千元折│
│    │          │          │              │算1日     │
├──┼─────┼─────┼───────┼─────┤
│ 2. │96年1 月22│屏東縣里港│96年1 月22日15│有期徒刑6 │
│    │日19時許往│鄉某公廁內│時許，在屏東縣│月，減為有│
│    │前回溯72小│          │里港鄉三村江│期徒刑3 月│
│    │時內之某時│          │南巷2-4號     │，如易科罰│
│    │          │          │              │金，以新台│
│    │          │          │              │幣1 千元折│
│    │          │          │              │算1日     │
└──┴─────┴─────┴───────┴─────┘
附表二：
┌──┬──────┬──────┬────────┐
│編號│  施用時間  │  施用地點  │ 查獲時間、地點 │
├──┼──────┼──────┼────────┤
│    │96年3 月3 日│屏東縣里港鄉│96年3 月3 日18時│
│ 1. │18時20分往前│某廟宇公廁內│20分許，在屏東縣│
│    │回溯72小時內│            │里港鄉三村三和│
│    │之某時      │            │路150號         │
├──┼──────┼──────┼────────┤
│    │96年4 月15日│屏東縣里港鄉│96年4 月15日12時│
│ 2. │12時40分許往│中和村中和路│40分許，在屏東縣│
│    │前回溯72小時│王爺廟公共廁│麟洛鄉○○路麟洛│
│    │內之某時    │所內        │鄉公所前        │
├──┼──────┼──────┼────────┤
│    │96年5 月25日│屏東縣里港鄉│96年5 月25日13時│
│ 3. │13時許往前回│中和村中和路│許，在屏東縣里港│
│    │溯72小時內之│19-10號     │鄉里○路43號陽信│
│    │某時        │            │銀行前          │
└──┴──────┴──────┴────────┘
                                                      Ｆ
